# 请教陈版主，对于已经一审判决未终审判决诉讼是确认预计负债还是其他应付款的问题

提问人：duyuanqing91 时间：2021-03-09 09:33:03
请教陈版主：
问题如下：甲公司由于前期虚假陈述，存在较多小股民诉讼。
截至 2020 年 12 月 31 日，存在较多诉讼已经一审判决，未终审判决双方仍有上诉的可能性，结合以往的情况，继续上诉的情形存在但是较少，该一审判决败诉金额是确认预计负债还是转其他应付款？

回答人：chenyiwei
由于判决尚未最终生效，还存在发生变化的可能性，故仍列报为预计负债（报表上列报为其他流动负债）。待判决生效，需赔偿的金额确定后，再转其他应付款。